臺灣高等法院刑事判決　　　　　　　　 94年度上訴字第136號
上　訴　人　臺灣板橋地方法院檢察署檢察官
被　　　告　甲○○
上列上訴人因被告搶奪案件，不服臺灣板橋地方法院93年度訴字
第1394號，中華民國93年11月30日第1審判決（起訴案號：臺灣
板橋地方法院檢察署93年度偵字第10087號；併辦案號：同署93
年度偵字第11192號、第15734號），提起上訴暨移送併辦（併辦
案號：同署93年度偵字第19889號），本院判決如下：
    主  文
原判決撤銷。
甲○○連續意圖為自己不法之所有，而搶奪他人之動產，累犯，
處有期徒刑貳年。
    事  實
一、甲○○曾因施用毒品案件，經原審分別判處有期徒刑10月與
    4月，應執行有期徒刑1年確定，甫於民國（下同）93年3月
    22 日縮刑期滿執行完畢。猶不知悔改，竟意圖為自己不法
    之所有，並基於概括之犯意，先後為下列犯行：
　　(一)於93年6月16日下午3時許，騎乘其兄吳明宗所有之車牌號
  　　碼QW9-481號輕型機車，行經臺北縣永和市○○路460號前
    　，見丁○○正自該址騎樓牽出自行車準備外出，且將手提
      包置於該自行車前方之置物籃內，遂趁丁○○不及防備之
      際，騎乘機車繞至丁○○前方，徒手搶奪丁○○之手提包
      （內有板橋市農會與中華商業銀行提款卡各乙張、中國國
      際商業銀行信用卡乙張、摩托羅拉行動電話乙支與現金新
      台幣《下同》2千元）得手後，正欲加速逃離現場時，經
      丁○○高喊搶劫並追上拉扯，致甲○○人車倒地，前開皮
      包掉落路旁，甲○○見狀欲上前撿拾時，與丁○○互為拉
      扯（未及強暴之程度），嗣經民眾報警處理，當場為警查
      獲逮捕，並扣得丁○○上開手提包乙只。
　　(二)於93年7月9日下午1時45分許，騎乘前開輕型機車，行經
　　　臺北縣永和市○○路151巷巷口，趁獨行女子戊○○不及
  　　防備之際，徒手搶奪戊○○之皮包乙只（內有戊○○之國
　　　民
  　　行信用卡、郵局提款卡各乙張、國泰世華商業銀行提款卡
    　2張、行動電話乙支與現金4百元等物），得手後旋往臺北
      縣永和市○○路方向逃逸，並將搶得之現金花用一空，其
      餘物品則棄置在臺北縣永和市瓦瑤溝。嗣於同日下午4時
      許，在臺北縣永和市○○路100巷16號3樓住處為警查獲，
      並於前開機車置物箱內，扣得戊○○所有之台中廣三SOGO
      信用卡簽帳單乙紙。
　　(三)於93年9月29日下午5時許，騎乘其兄吳明宗所有之車牌號
　　　碼GAQ-568號重型機車，行經臺北縣永和市○○路53號前
  　　，趁獨行女子乙○○不及防備之際，騎乘機車自乙○○右
    　後方，徒手搶奪乙○○懸掛於手上之手提袋乙只（內有乙○○之國民
      金庫銀行與華南商業銀行之存摺各乙本、IC健保卡乙張、
      行動電話乙支與現金5千2百元），得手後，旋往臺北縣永
      和市○○路及林森路之方向逃逸，並將搶得之現金花用殆
      盡。
　　(四)於93年9月29日晚間11時許，騎乘前開GAQ-568號機車，行
　　　經臺北縣永和市○○街與民權路口，趁獨行女子丙○○不
  　　及防備之際，騎乘機車自丙○○後方，徒手搶奪丙○○懸
    　掛於手上之皮包乙只（內有丙○○之國民
      照、IC健保卡、中華商業銀行及華南商業銀行之提款卡各
      乙張與現金2千1百元）得手，並旋往臺北縣永和市○○路
      方向加速逃逸，將搶得之現金供己花用，皮包則丟棄於臺
      北縣永和市○○街某處。嗣於93年9月30日晚間8時許，在
      臺北縣永和市○○路100巷16號3樓住處，為警循線查獲，
      並於甲○○所有之車牌號碼QRC-460號輕型機車內，扣得
      乙○○所有之手提袋乙只、國民
      金庫銀行信用卡各乙張與合作金庫銀行、華南商業銀行之
      存摺各乙本；丙○○所有之國民
      保卡、中華商業銀行與華南商業銀行之提款卡各乙張等物
      。
　　(五)於93年12月14日下午4時許，騎乘其兄吳明宗所有之車牌
      號碼QW9-481號輕型機車，行經台北縣永和市○○路19巷2
      0號前，為使其搶奪行為不易為人發現，遂意圖為自己不
      法之所有，持前開機車內客觀上足為凶器使用之螺絲起子
      ，竊取王伯中所有停放該處之WSI-131號機車車牌乙面，
      得手後，將之懸掛於其前開之QW9-481號機車上，而四處
      尋找行搶之目標，迄同日晚間10時30分許，行至台北縣永
      和市○○街99號前，見張儀娟1人獨行，認有機可乘，乃
      騎乘前開機車，趁張儀娟不及防備之際，自張儀娟左後方
      搶奪張儀娟所有之皮包乙只（內有張儀娟之國民
      台新銀行信用卡、富邦銀行信用卡、台北銀行信用卡各乙
      張與新台幣1萬元），得手後，騎乘前開機車欲逃離現場
      時，不慎跌倒，為路人及隨後到場之員警，當場逮捕，並
      扣得王伯中所有之WSI-131號機車車牌乙面及張儀娟所有
      之皮包乙只。
二、案經臺北縣政府警察局永和分局報請臺灣板橋地方法院檢察
    署檢察官偵查起訴及移送原審併辦，暨原審依職權調閱同院
    93年度訴字第1435號案卷（即台灣板橋地方法院檢察署檢察
    官以93年度偵字第11192號起訴甲○○搶奪戊○○之犯罪事
    實部分）一併審理。
    理  由
一、右揭搶奪、竊盜等犯罪事實，業據被告甲○○於原審、本院
    調查、審理時坦承不諱，核與被害人丁○○、戊○○、乙○○、丙○○、張儀娟、王伯中指訴遭搶奪、竊盜之情節相符
    ，並經證人周國琨、卲光輝、蔡振凱證述屬實，復有丁○○
    、戊○○、乙○○、丙○○、張儀娟、王伯中立具之贓物認
    領保管單各乙紙、現場圖乙張、指認照片7張、現場照片6張
    、贓物照片、起贓照片24張與監視錄影器翻拍照片3張附卷
    可稽，足認被告之自白確與事實相符，本件事證明確，被告
    之犯行堪以認定。
二、核被告所為，係犯刑法第325條第1項之搶奪罪、第321條第1
    項第3款之攜帶凶器竊盜罪。其事實欄一(五)所犯上開2罪，有
    手段、目的之牽連犯關係，應依刑法第55條之規定，從犯罪
    情節較重之搶奪罪1重處斷。其先後多次搶奪犯行，均時間
    緊接，犯罪構成要件相同，顯係基於概括犯意反覆為之，應
    依刑法第56條之規定，論以1罪，並依法加重其刑。事實欄
    一(一)以外部分，雖未據公訴人起訴（(二)之部分雖經另以93年
    度偵字第11192號提起公訴，於93年8月9日繫屬原審，惟經
    原審於93年10月29日，以93年度訴字第1435號判決公訴不受
    理確定在案），惟與起訴部分，有連續犯、牽連犯之裁判上
    1罪關係，為起訴效力所及，本院自應併予審理。又其曾因
    施用毒品案件，經原審分別判處有期徒刑10月與4月，應執
　　行有期徒刑1年確定，甫於93年3月22日縮刑期滿執行完畢，
　  有本院被告全國前案紀錄表1份存卷足憑，其於刑之執行完
    畢後，5年內再犯本件有期徒刑以上之罪，為累犯，應依法
    遞加重其刑。
三、原審據以科刑，固非無見。惟查：事實欄一(五)部分，本為起
    訴效力所及，原審未及審理。再被告曾有犯罪前科，本件復
    多次搶奪，原審僅量處有期徒刑一年四月，亦屬過輕。公訴
    人上訴，指摘及此，為有理由，自應由本院撤銷改判。爰審
    酌被告曾有犯罪前科，猶再為本件連續搶奪犯行等情，同時
    參酌被告犯罪之動機、目的、手段、所生之危害甚大及犯後
    坦承犯行等1切情狀，量處如主文第2項所示之刑。
據上論斷，應依刑事訴訟法第369條第1項前段、第364條、第299
條第1項前段，刑法第56條、第325條第1項、第321條第1項第3款
、第55條、第47條，判決如主文。
本案經檢察官邱美育到庭執行職務。
中　　華　　民　　國　　94　　年　　3 　　月　　15　　日
　　　　　　　　　刑事第十一庭審判長法　官　陳祐輔
　　　　　　　　　　　　　　　　　  法　官　陳國文
　　　　　　　　　　　　　　　　　  法　官　邱瑞祥
以上正本證明與原本無異。
如不服本判決，應於收受送達後10日內向本院提出上訴書狀，其
未敘述上訴之理由者並得於提起上訴後10日內向本院補提理由書
（均須按他造當事人之人數附繕本）。
                                     書記官 吳金來
中　　華　　民　　國　　94　　年　　3 　　月　　15　　日
附錄：本案論罪科刑法條全文
刑法第321條第1項第3款：
犯竊盜罪而有左列情形之一者，處六月以上五年以下有期徒刑：
三  攜帶兇器而犯之者。
刑法第325條第1 項：
意圖為自己或第三人不法之所有，而搶奪他人之動產者，處六月
以上五年以下有期徒刑。
因而致人於死者，處無期徒刑或七年以上有期徒刑，致重傷者，
處三年以上十年以下有期徒刑。
第一項之未遂犯罰之。
